臺灣新竹地方法院民事裁定
111年度司家聲字第569號
聲  請  人  王隆章  



相  對  人  劉禹喬  

上列當事人間請求分配夫妻剩餘財產事件，聲請人聲請確定訴訟
費用額，本院裁定如下：
    主  文
相對人應給付聲請人之訴訟費用額確定為新臺幣參萬捌仟陸佰捌
拾參元，及自本裁定送達相對人之翌日起至清償日止，按週年利
率百分之五計算之利息。
    理  由
一、按法院未於訴訟費用之裁判確定其費用額者，第一審受訴法
    院於該裁判有執行力後，應依聲請以裁定確定之；依前開規
    定確定之訴訟費用額，應於裁定送達之翌日起，加給按法定
    利率計算之利息，民事訴訟法第91條第1、3項分別定有明文
    。次按家事訴訟事件，除本法別有規定者外，準用民事訴訟
    法之規定，家事事件法第51條亦有明文。
二、經查，兩造間請求分配夫妻剩餘財產事件，業經本院107年
    度家財訴字第18號、108年度家財訴字第9號判決、臺灣高等
    法院109年度重家上字第34號判決及最高法院111年度台上字
　　第147號裁定確定在案，並分別諭知「第一審（除確定部分
　　外）及第二審訴訟費用，關於本訴部分由上訴人負擔二分之
    一，餘由被上訴人負擔」與「第三審訴訟費用由兩造各自負
    擔」，合先敘明。
三、經本院依職權調閱上開卷宗審查結果，查本件聲請人即原告
    起訴主張相對人即被告應給付夫妻剩餘財產差額新臺幣（下
    同）5,139,031元及利息，故應徵收第一審裁判費51,886元
    ，並由聲請人預納在案，且訴訟程序進行中，聲請人另支出
    不動產估價費15,000元、公會鑑定費6,000元、作業處理費5
    00元、查詢規費100元與建物測量費5,600元。嗣相對人就第
    一審敗訴部分提起上訴，則聲請人於第一審敗訴部分因未提
    起上訴而告確定。據此，聲請人自應負擔確定部分之訴訟費
    用即為1,720元【計算式：51886元(0000000元－0000000元)
    0000000元＝1720元(元以下四捨五入) 】。基此，相對人應
    給付聲請人之訴訟費用額確定為38,683元【計算式：(51886
    元－1720元＋15000元＋6000元＋500元＋100元＋5600元)2＝38683
    元】，並依民事訴訟法第91條第3項規定，加給自裁定送達
    翌日起至清償日止按法定利率即周年利率百分之五計算之利
    息，爰裁定如主文所示。
四、又聲請人所提出於民國107年8月30日所繳納強制執行費4,032元並非本件訴訟程序所支出之費用，自不得併同訴訟費用向本院聲請，應予剔除。另聲請人提起第三審上訴之裁判費35,358元，依上開最高法院111年度台上字第147號裁定所為第三審訴訟費用之諭知，該費用應由聲請人負擔，自無向相對人請求償還該部分訴訟費用之權，亦應予剔除。
五、又按當事人分擔訴訟費用者，法院應於裁判前命他造於一定
    期間內，提出費用計算書、交付聲請人之計算書繕本或影本
    及釋明費用額之證書；他造遲誤前項期間者，法院得僅就聲
    請人一造之費用裁判之。但他造嗣後仍得聲請確定其訴訟費
    用額，民事訴訟法第92條定有明文。惟查，本件相對人經本
    院依民事訴訟法第92條規定，於裁定前命其於7日內提出費
    用計算書、交付聲請人之計算書繕本或影本及釋明費用額之
    證書，相對人遲誤上開期間迄未提出，爰僅先就聲請人所預
    納之訴訟費用額確定之，但其如曾於上開訴訟中支出訴訟費
    用，嗣後仍得另聲請確定其訴訟費用額，併此敘明。
六、如不服本裁定，應於裁定送達後10日內，以書狀向司法事務
    官提出異議。
中　　華　　民　　國　　111 　年　　9 　　月　　27　　日
                  家事法庭  司法事務官　李文德